cs: Kompatibilní povrch: Beton/zdivo; Látka/textilie; Sklo; Kůže/vinyl; Kov; Malovaný sádrokarton; Papír/karton; Plast; Guma; Dlaždice/keramika; Dřevo (s povrchovou úpravou); Dřevo (bez povrchové úpravy); Jiné
pt-BR: Superfície compatível: Concreto/alvenaria; Tecido/têxteis; Vidro; Couro/vinil; Metal; Drywall pintado; Papel/papelão; Plástico; Borracha; Azulejo/cerâmica; Madeira (com acabamento); Madeira (sem acabamento); Outro
pt-PT: Superfície compatível: Betão/alvenaria; Tecido/têxteis; Vidro; Pele/vinil; Metal; Pladur pintado; Papel/cartão; Plástico; Borracha; Azulejo/cerâmica; Madeira (com acabamento); Madeira (não tratada); Outra
tr: Uyumlu yüzey: Beton/kargir; Kumaş/tekstil; Cam; Deri/vinil; Metal; Boyalı alçıpan; Kağıt/karton; Plastik; Kauçuk; Fayans/seramik; Ahşap (cilalı); Ahşap (cilasız); Diğer
hr-HR: Kompatibilna površina: Beton/opeka; Tkanina/tekstil; Staklo; Koža/vinil; Metal; Obojeni knauf; Papir/karton; Plastika; Guma; Pločice/keramika; Drvo (obrađeno); Drvo (neobrađeno); Ostalo
fi: Yhteensopiva pinta: Betoni/kivi; Kangas/tekstiilit; Lasi; Nahka/vinyyli; Metalli; Maalattu kipsilevy; Paperi/pahvi; Muovi; Kumi; Kaakeli/keramiikka; Puu (käsitelty); Puu (käsittelemätön); Muu
zh-CN: 适配表面: 混凝土/砖石; 织物/纺织品; 玻璃; 皮革/乙烯基; 金属; 涂漆干墙; 纸张/纸板; 塑料; 橡胶; 瓷砖/陶瓷; 木材（经过表面处理）; 木材（未经表面处理）; 其他
pl: Kompatybilna powierzchnia: Beton/kamień; Tkanina/materiały tekstylne; Szkło; Skóra/winyl; Metal; Pomalowana płyta gipsowo-kartonowa; Papier/tektura; Tworzywo sztuczne; Guma; Płytki/ceramika; Drewno (wykończone); Drewno (surowe); Inne
da: Kompatibel overflade: Beton/murværk; Stof/tekstiler; Glas; Læder/vinyl; Metal; Malet gipsvæg; Papir/pap; Plast; Gummi; Flise/keramik; Træ (behandlet); Træ (ubehandlet); Andet
hu: Kompatibilis felület: Beton/falazat; Szövet/textíliák; Üveg; Bőr/vinyl; Fém; Festett gipszkarton; Papír/karton; Műanyag; Gumi; Csempe/kerámia; Fa (kezelt); Fa (kezeletlen); Egyéb
it: superficie compatibile: Cemento/muratura; Tessuto/tessili; Vetro; Pelle/vinile; Metallo; Cartongesso verniciato; Carta/cartone; Plastica; Gomma; Piastrelle/ceramica; Legno (finito); Legno (grezzo); Altro
nl: Compatibel oppervlak: Beton/metselwerk; Stof/textiel; Glas; Leer/vinyl; Metaal; Geschilderde gipsplaat; Papier/karton; Plastic; Rubber; Tegel/keramiek; Hout (bewerkt); Hout (onbewerkt); Overige
de: Kompatible Oberfläche: Beton/Mauerwerk; Stoff/Textilien; Glas; Leder/Vinyl; Metall; Gestrichene Trockenbauwand; Papier/Karton; Kunststoff; Gummi; Fliesen/Keramik; Holz (behandelt); Holz (unbehandelt); Sonstige
ro-RO: Suprafață compatibilă: Beton/zidărie; Material textil/textile; Sticlă; Piele/vinil; Metal; Gips-carton vopsit; Hârtie/carton; Plastic; Cauciuc; Plăci/ceramică; Lemn (finisat); Lemn (nefinisat); Altele
en: Compatible surface: Concrete/masonry; Fabric/textiles; Glass; Leather/vinyl; Metal; Painted drywall; Paper/cardboard; Plastic; Rubber; Tile/ceramic; Wood (finished); Wood (unfinished); Other
ko: 호환 표면: 콘크리트/석조; 직물/텍스타일; 유리; 가죽/비닐; 금속; 도색된 건식 벽체; 종이/판지; 플라스틱; 고무; 타일/세라믹; 목재(마감됨); 목재(마감되지 않음); 기타
lt-LT: Suderinamas paviršius: Betonas / mūras; Audinys / tekstilė; Stiklas; Oda / vinilas; Metalas; Dažyta gipso kartono plokštė; Popierius / kartonas; Plastikas; Guma; Plytelės / keramika; Mediena (apdorota); Mediena (neapdorota); Kita
zh-TW: 相容表面: 混凝土/磚石; 布料/紡織品; 玻璃; 皮革/乙烯基; 金屬; 上漆的石膏板; 紙/紙板; 塑膠; 橡膠; 磁磚/陶瓷; 木材 (已加工); 木材 (未加工); 其他
ja: 互換性のある表面: コンクリート/石材; 布/織物; ガラス; レザー/ビニール; 金属; 塗装済み石膏ボード; 紙/段ボール; プラスチック; ゴム; タイル/セラミック; 木材 (仕上げ済み); 木材 (未仕上げ); その他
es: Superficie compatible: Concreto/mampostería; Tela/textiles; Vidrio; Cuero/vinilo; Metal; Panel de yeso pintado; Papel/cartón; Plástico; Goma; Azulejo/cerámica; Madera (con acabado); Madera (sin acabado); Otro
bg-BG: Съвместима повърхност: Бетон/зидария; Плат/текстил; Стъкло; Кожа/винил; Метал; Боядисан гипсокартон; Хартия/картон; Пластмаса; Гума; Плочки/керамика; Дърво (обработено); Дърво (необработено); Друга
th: พื้นผิวที่เข้ากันได้: คอนกรีต/ปูน; ผ้า/สิ่งทอ; กระจก; หนัง/ไวนิล; โลหะ; ผนังเบาทาสี; กระดาษ/กระดาษแข็ง; พลาสติก; ยาง; กระเบื้อง/เซรามิก; ไม้ (เคลือบผิวแล้ว); ไม้ (ยังไม่เคลือบผิว); อื่นๆ
vi: Bề mặt tương thích: Bê tông/khối xây; Vải/Hàng dệt may; Kính; Da/vinyl; Kim loại; Tường thạch cao đã sơn; Giấy/bìa cứng; Nhựa; Cao su; Gạch/gốm sứ; Gỗ (đã hoàn thiện); Gỗ (mộc); Khác
nb: Kompatibel overflate: Betong/mur; Stoff/tekstiler; Glass; Skinn/vinyl; Metall; Malt gipsplate; Papir/papp; Plast; Gummi; Flis/keramikk; Tre (behandlet); Tre (ubehandlet); Annet
sk-SK: Kompatibilný povrch: Betón/murivo; Látka/textílie; Sklo; Koža/vinyl; Kov; Maľovaný sadrokartón; Papier/kartón; Plast; Guma; Dlaždice/keramika; Drevo (upravené); Drevo (neupravené); Iné
fr: Surface compatible: Béton/maçonnerie; Tissu/textiles; Verre; Cuir/vinyle; Métal; Cloison sèche peinte; Papier/carton; Plastique; Caoutchouc; Carrelage/céramique; Bois (fini); Bois (brut); Autre
el: Συμβατή επιφάνεια: Σκυρόδεμα/τοιχοποιία; Ύφασμα/υφάσματα; Γυαλί; Δέρμα/βινύλιο; Μέταλλο; Βαμμένη γυψοσανίδα; Χαρτί/χαρτόνι; Πλαστικό; Καουτσούκ; Πλακάκι/κεραμικό; Ξύλο (επεξεργασμένο); Ξύλο (ακατέργαστο); Άλλο
sl-SI: Združljiva površina: Beton/zid; Tkanina/tekstil; Steklo; Usnje/vinil; Kovina; Pobarvan suhomontažni zid; Papir/karton; Plastika; Guma; Ploščice/keramika; Les (obdelan); Les (neobdelan); Drugo
ru: Совместимая поверхность: Бетон/кирпичная кладка; Ткань/текстиль; Стекло; Кожа/винил; Металл; Окрашенный гипсокартон; Бумага/картон; Пластик; Резина; Плитка/керамика; Дерево (обработанное); Дерево (необработанное); Другое
sv: Kompatibel yta: Betong/murverk; Tyg/textilier; Glas; Läder/vinyl; Metall; Målad gipsskiva; Papper/kartong; Plast; Gummi; Kakel/keramik; Trä (behandlat); Trä (obehandlat); Övrigt